# Thomas BERNARD - Ingénieur Devops et Cloud



## **Présentation**

Expert Linux et fervent défenseur de l'open source, j'ai une solide expérience dans la conception de larges infrastructures. Me basant sur une philosophie DevOps, j'utilise mon experience technique et mon sens du relationnel afin de créer des systèmes alliant robustesse et performance.

# **Expériences professionnelles**

### Administrateur système DevOps et Cloud

Depuis Jan 2014

#### Atol Conseils et Développements (Gevrey-Chambertin)

Co-créateur de l'activité 'hébergement', nous sommes passés d'une cinquantaine de serveurs il y a 12 ans, à plus de 1600 aujourd'hui.

### Conception, gestion et mise à jour de nos trois clouds privés

- Gestion d'une cinquantaine de serveurs physiques hébergés dans différents datacenters avec Openstack et Ceph
- Déploiement des outils d'architecture nécessaires : supervision, sauvegarde, métrologie/telemetry, outils de gestion de parc
- Rédaction des procédures internes, des PRA, etc.

### Approche DevOps pour l'intégration et l'industrialisation des applications clientes

- Maintenance quotidienne de 1600 machines virtuelles au sein d'une équipe de 6 personnes
- Utilisation massive de Puppet et Ansible pour l'industrialisation et le déploiement et de Docker pour le packaging des applications
- · Colaboration étroite (DevOps) avec les équipes de développement (architecture, intégration, performance tuning, reporting, etc.)

#### Formateur interne Docker et Git

## Administrateur Systèmes et Réseaux

Jan 2013 - Jan 2014

## Metanext, SSII en mission chez SFR (Paris La Défense)

- Gestion des plateformes WEB SFR, parc constitué de 300 serveurs RHEL5 et de 20 hyperviseurs VMware
- · Industrialisation et gestion centralisée des configurations systèmes via Puppet, Foreman et Mcollective

### **Consultant Linux et Open Source**

Oct 2008 - Jan 2013

### Adelux (Asnière-sur-Seine)

- · Consultant système et infrastructure Linux, missions en mode projet chez les clients PME ou grands comptes
- Responsable de l'offre supervision, en charge du développement, de la veille technologique et du travail d'avant-vente
- Exploitation du parc des clients externalisés Adelux (env. 100 serveurs), support N3 et gestion des évolutions

# **Compétences et technologies**

- Cloud / Virtualisation : Openstack, Ceph, Docker
- Gestion de parc : Puppet, Ansible
- Base de données : Postgresql, MySql/MariaDB, MongoDB
- Supervision : Ecosystème Nagios, Shinken, Centreon, Icinga
- Métrologie : OpenTelemetry, Loki, Mimir, Tempo, Grafana
- Développement : Python, Bash

## **Formations**

### Gestionnaire en maintenance et support informatique

Mai 2006 - Oct 2008

Dîplome de niveau III, obtenu au CESI d'Arcueil via un contrat d'apprentissage réalisé chez Orange (Paris) au back-office ADSL et Fibre Optique pour les clients professionnels

### Loisirs

- Sports : Passionné d'escalade, pratique le futsal et la course
- Menuiserie / Ébénisterie : Création de meubles sur mesure et d'objets artistiques ou décoratifs
- Associatif : Trésorier de l'association des parents d'élèves du village

/